【裁判字號】    92,交聲,950
【裁判日期】    921024
【裁判案由】    違反道路交通管理處罰條例聲明異議
【裁判全文】
臺灣臺北地方法院交通事件裁定                    九十二年度交聲字第九五０號
    異  議  人
    即受處分人    乙○○  男  .
右列異議人即受處分人因違反道路交通管理處罰條例案件，對於中華民國九十二年七
月二十四日交通部公路總局臺北區監理所板橋監理站板監違字第裁四一－Ｃ0000
0000號違反道路交通管理事件裁決，聲明異議，本院裁定如左：
    主      文
異議駁回。
    理      由
一、按汽車駕駛人，行經有燈光號誌管制之交岔路口闖紅燈者，處新臺幣（下同）一
    千八百元以上五千四百元以下罰鍰，並記違規點數三點，道路交通管理處罰條例
    第五十三條、第六十三條第一項第三款分別定有明文。
二、本件受處分人即異議人乙○○於民國九十二年六月二十二日二十一時三十分許，
    駕駛車號八Ｃ－一六八五號自小客車，行經臺北縣中和市○○街、四維路口，於
    該路口之燈光號誌轉為紅燈時，受處分人不依指示停等，闖紅燈行駛，遭值勤員
    警甲○○當場攔停，以受處分人有違反前揭道路交通管理處罰條例第五十三條規
    定之行為掣發臺北縣政府警察局九十二年六月二十二日北縣警交字第Ｃ0000
    0000號舉發違反道路交通管理事件通知單舉發，因受處分人拒絕簽收員警開
    立之舉發違反道路交通管理事件通知單，經員警在通知單上載明受處分人拒絕簽
    收之旨後，依違反道路交通管理事件統一裁罰基準及處理細則第十一條第一項第
    一款規定，視為受處分人已經收受該通知單，嗣受處分人於應到案日期前提出申
    訴，經原處分機關請舉發單位調查結果，仍認受處分人有違規事實，原處分機關
    乃依道路交通管理處罰條例第五十三條（原裁決書贅載第一項）、第六十三條第
    一項第三款及違反道路交通管理事件統一裁罰基準及處理細則所訂之違反道路交
    通管理事件統一裁罰基準表之規定裁處受處分人罰鍰二千七百元，並予記違規點
    數三點。
三、訊據受處分人矢口否認有於前揭時、地闖紅燈之違規行為，辯稱：其駕駛之車號
    八Ｃ－一六八五號自小客車行經景新路、通過四維路口時，已通過停止線，當時
    由綠燈轉變黃燈，行駛至路中間時，因對向之車輛從四維路左轉擋住其車，致其
    無法直行，故禮讓對向車左轉先行通過後，其車快速往前行駛通過路口時燈號始
    變紅燈，並未紅燈時緩慢穿越路口云云。經查：受處分人駕駛車號八Ｃ－一六八
    五號自小客車於前述時、地闖紅燈行駛之違規事實，業據證人即舉發之員警甲○
    ○於本院調查時結證稱：「九十二年六月二十二日我在執行取締砂石專案，在二
    十一時到二十三時之間，乙○○開自小客車車號八Ｃ－一六八五從四維街口開過
    來，我站在景新街口執勤，前面有好幾部車子綠燈通過，乙○○所駕駛的前開車
    輛於紅燈時，慢慢開直行往新店方面開過來，我過去攔停，當時他車停在路邊，
    車上有他兩、三位朋友，他問我說，有無照相，我告訴他這是攔停舉發，沒有照
    相，乙○○當時打電話十多分鐘通知朋友，拖了很久，他旁邊的朋友叫我趕快開
    單，不要拖他們的時間。」、「我在中和執勤十七、十八年，如果車輛在行進間
    綠燈變黃燈時，經過路口，這種情形我絕對不會攔停開單，因為有爭議，只有在
    紅燈仍然通過路口違規明確時，我才會攔停，當時紅燈他的車輛慢慢通過路口，
    我覺得他當時的精神不集中，我看到這個情形，將他攔停。」等語明確。按甲○
    ○係執行公務之警員亦為目睹受處分人前開違規行為之人證，依卷存證據資料並
    無任何積極證據足以證明證人上開證詞係屬虛偽，亦無足以令人顯信證人證述為
    不可採之品性證據或前科證據存在，本院自不得僅以證人為本件開單告發受處分
    人之員警而全盤抹煞其在訴訟上所具有之證人資格及其證言之證明力。況交通警
    員掣單舉發違反道路交通管理處罰條例所列之違規事實，本質上為行政處分，係
    公務員基於職務上權力，依法就特定之具體事件所為具有公法上效果之單方行政
    行為，基於公務員為公法上行為具有公信力之原則，該行政處分當可被推定為真
    正，則執勤警員本其維護交通秩序、安全職責所為之舉發，自應受到合法、正確
    之推定，受處分人空言否認有前揭違規行為，顯無足採，事證明確，受處人前揭
    闖紅燈之行為足堪認定。
四、綜上所述，本件受處分人為汽車駕駛人，行經有燈光號誌管制之交岔路口闖紅燈
    ，原處分機關依道路交通管理處罰條例第五十三條、第六十三條第一項第三款及
    違反道路交通管理事件統一裁罰基準及處理細則所訂之違反道路交通管理事件統
    一裁罰基準表之規定裁處罰鍰二千七百元，並記違規點數三點，核無違誤，本件
    受處分人之異議為無理由，自應予以駁回。
據上論斷，應依道路交通案件處理辦法第十九條，裁定如主文。
中      華      民      國    九十二    年      十      月    二十四    日
                                    臺灣臺北地方法院交通法庭
                                        法  官  王  綽  光
右正本證明與原本無異
如不服本裁定應於送達後五日內向本院提出抗告狀
                                        書記官  潘  惠  梅
中      華      民      國    九十二    年      十      月    二十九    日


司法院資訊處製作；財團法人民間司法改革基金會備份。
